```{r setup, include=FALSE}
library(knitr)
opts_chunk$set(comment = NA, results = "asis", comment = NA, tidy = F)
```

## Dziekanat

Czas się odprężyć. 

Bit ma w planie maraton filmowy. Wybierze jeden serial i będzie oglądał cały pierwszy sezon przez całą noc. Ale który serial wybrać?

Bit pobrał z serwisu IMDB dane o ocenach wszystkich odcinków z wszystkich interesujących go seriali. Dane te przedstawia poniższy wykres.

Wybierz serial, którego oceny w pierwszym sezonie rosną najszybciej.


```{r, echo=FALSE, fig.width=7, fig.height=8, warning=FALSE, message=FALSE}
library(PogromcyDanych)
library(dplyr)
library(ggplot2)

seriale <- c("Game of Thrones", "Lost", "True Detective", "Breaking Bad",
  "Doctor Who", "Sherlock", "How I Met Your Mother", "Friends",
  "House M.D.", "The Big Bang Theory", "House of Cards")

s1 <- serialeIMDB %>% 
  filter(sezon==1) %>%
  filter(serial %in% seriale)
s1$odcinek <- as.numeric(as.character(s1$odcinek))

tmp <- s1 %>% group_by(serial) %>%
  summarise(suma = sum(glosow)) %>%
  arrange(-suma) %>%
  as.data.frame() %>%
  head(30)

ggplot(s1, aes(odcinek, ocena, color=serial, shape=serial)) +
  geom_point(size=2) + geom_smooth(se=F, method="lm", size=2) +
  scale_shape_manual(name="Nazwa serialu", values=LETTERS) + scale_color_discrete(name="Nazwa serialu")+
  xlim(0,25) + theme_classic() + ylab("Ocena odcinka") +
  xlab("Numer odcinka") + ggtitle("Oceny w sezonie 1") +
  scale_y_continuous(breaks = seq(7,10,0.2))+
  coord_cartesian(ylim=c(7.5,9.5))

```

