```{r setup, include=FALSE}
library(knitr)
opts_chunk$set(comment = NA, results = "asis", comment = NA, 
							 tidy = F, echo = FALSE, warning = FALSE, message = FALSE, error = FALSE)
```

```{r}
cat('<br>')
```

**Zadanie:** Na wykresie [radarowym](https://en.wikipedia.org/wiki/Radar_chart) (pajęczynowym) wspólnik taty Bita i Bety umieścił informacje o zaplanowanych i faktycznych wydatkach na różne obszary w swojej firmie. Wskaż nazwy działów, w których rozbieżności były najdalsze i najbliższe prawdzie? Najpierw wpisz nazwę działu o największych rozbieżnościach, a następnie po przecinku nazwę działu o najmniejszych rozbieżnościach.


```{r}
library(highcharter)
highchart(width="100%", height="320px") %>% 
  hc_chart(polar = TRUE, type = "line") %>% 
  hc_title(text = "Plany a Wydatki") %>% 
  hc_xAxis(categories = c('Dział Informatyczny', 'Sprzedaż', 'Kadry',
  												'Wsparcie Klienta', 'Reklama', 'Rozwój'
                          ),
           tickmarkPlacement = 'on',
           lineWidth = 0) %>% 
  hc_yAxis(gridLineInterpolation = 'polygon',
           lineWidth = 0,
           min = 0,
  				 ceiling = 50000,
  				 max = 50000,
  				 minorTickInterval= 'auto') %>% 
  hc_series(
    list(
      name = "Zaplanowany Budżet",
      data = c(43000, 19000, 60000, 35000, 17000, 9000),
      pointPlacement = 'on'
    ),
    list(
      name = "Faktyczne wydatki",
      data = c(50000, 39000, 42000, 31000, 26000, 14000),
      pointPlacement = 'on'
    )
  )
```

Pomimo, że na pierwszy rzut oka wykres pajęczynowy zachwyca wyglądem, to o tym dlaczego wykresów radarowych należy unikać można przeczytać w tym wpisie na blogu [skuteczneraporty.pl](http://skuteczneraporty.pl/blog/wykresy-ktorych-nalezy-unikac/).
