```{r setup, include=FALSE}
library(knitr)
opts_chunk$set(comment = NA, results = "asis", comment = NA, tidy = F)

```

```{r, echo=FALSE}

dat <- structure(list(V1 = structure(c(5L, 24L, 37L, 47L, 57L, 48L, 
56L, 4L, 32L, 26L, 31L, 34L, 27L, 6L, 49L, 35L, 51L, 17L, 16L, 
8L, 55L, 58L, 10L, 2L, 46L, 42L, 43L, 44L, 50L, 53L), .Label = c("Adam Mickiewicz", 
"Adam Zagajewski", "Albert Camus", "Bolesław Leśmian", "Bolesław Prus", 
"Bruno Schulz", "Cyprian Norwid", "Czesław Miłosz", "Emil Zola", 
"Ewa Lipska", "Fiodor Dostojewski", "Franz Kafka", "Gabriel Garcia Marquez", 
"George Orwell", "Gustaw Flaubert", "Gustaw Herling-Grudziński", 
"Hanna Krall", "Homer", "Honoriusz Balzak", "Horacy", "Ignacy Krasicki", 
"Irit Amiel", "Jan Chryzostom Pasek", "Jan Kasprowicz", "Jan Kochanowski", 
"Jan Lechoń", "Jarosław Iwaszkiewicz", "Johann Wolfgang Goethe", 
"John Steinbeck", "Joseph Conrad", "Julian Przyboś", "Julian Tuwim", 
"Juliusz Słowacki", "Konstanty Ildefons Gałczyński", "Krzysztof Kamil Baczyński", 
"Kurt Vonnegut", "Leopold Staff", "Michaił Bułhakow", "Miguel Cervantes", 
"Mikołaj Sęp Szarzyński ", "Milan Kundera", "Miron Białoszewski", 
"Ryszard Kapuściński", "Sławomir Mrożek", "Sofokles", "Stanisław Barańczak", 
"Stanisław Wyspiański", "Stefan Żeromski", "Tadeusz Borowski", 
"Tadeusz Konwicki", "Tadeusz Różewicz", "Umberto Eco", "Wiesław Myśliwski", 
"William Szekspir", "Wisława Szymborska", "Witold Gombrowicz", 
"Władysław Stanisław Reymont", "Zbigniew Herbert"), class = "factor"), 
    V2 = c(1847L, 1860L, 1878L, 1869L, 1867L, 1864L, 1904L, 1877L, 
    1894L, 1899L, 1901L, 1905L, 1894L, 1892L, 1922L, 1921L, 1921L, 
    1935L, 1919L, 1911L, 1923L, 1924L, 1945L, 1945L, 1946L, 1922L, 
    1932L, 1930L, 1926L, 1932L), V3 = c(1912, 1926, 1957, 1907, 
    1925, 1925, 1969, 1937, 1953, 1956, 1970, 1953, 1980, 1942, 
    1951, 1944, 2020, 2020, 2000, 2004, 2012, 1998, 2020, 2020, 
    2020, 1982, 2007, 2013, 2020, 2020), V4 = structure(c(13L, 
    31L, 22L, 57L, 3L, 14L, 30L, 23L, 51L, 34L, 49L, 36L, 42L, 
    50L, 21L, 4L, 17L, 27L, 10L, 58L, 53L, 20L, 56L, 46L, 43L, 
    55L, 45L, 25L, 12L, 33L), .Label = c(" Antygona", " Bema pamięci żałobny rapsod", 
    " Chłopi", " Dwie miłości", " Dziady cz. IV", " Faust", 
    " Hamlet", " Iliada i Odyseja", " Imię róży", " Inny świat", 
    " Kordian", " Kronika wypadków miłosnych", " Lalka", " Ludzie bezdomni", 
    " Mistrz i Małgorzata", " Monachomachia", " Nic w płaszczu Prospera", 
    " Ojciec Goriot", " Pamiętniki", " Pan Cogito", " Pożegnanie z Marią", 
    " Ptakom niebieskim", " Sad rozstajny", " Sto lat samotności", 
    " Tango", " Zbrodnia i kara", " Zdążyć przed Panem Bogiem", 
    "Don Kichote", "Dżuma", "Ferdydurke", "Hymny", "Jądro ciemności", 
    "Kamien na kamieniu", "Karmazynowy poemat", "Kocia kołyska", 
    "Koniec świata", "Myszy i ludzie", "Nana", "Nieznośna lekkość bytu", 
    "Osmaleni", "Pani Bovary", "Panny z Wilka", "Pegaz zdębiał", 
    "Pieśni", "Podróże z Herodotem", "Powrót", "Proces", 
    "Rok 1984", "Równanie serca", "Sklepy cynamonowe", "Sokrates tańczący", 
    "Sonety", "Sto wierszy – sto pociech", "Treny", "Trzydzieści lat wierszy", 
    "Wakacje mizantropa", "Wesele", "Zniewolony umysł"), class = "factor"), 
    V5 = c(1889L, 1921L, 1905L, 1901L, 1908L, 1899L, 1937L, 1912L, 
    1920L, 1920L, 1938L, 1930L, 1932L, 1933L, 1947L, 1940L, 1948L, 
    1977L, 1953L, 1953L, 1997L, 1974L, 1993L, 2003L, 1995L, 1982L, 
    2004L, 1964L, 1974L, 1984L)), .Names = c("V1", "V2", "V3", 
"V4", "V5"), row.names = c(12L, 15L, 16L, 17L, 18L, 19L, 20L, 
21L, 22L, 23L, 24L, 25L, 26L, 27L, 28L, 29L, 30L, 32L, 33L, 34L, 
35L, 36L, 37L, 38L, 39L, 40L, 41L, 42L, 43L, 55L))
class(dat) <- "data.frame"

```

## Biblioteka

Beta przegląda kanon lektur szkolnych. 

Poniższy wykres pokazuje zbiór lektur wraz z datą ich pierwszej publikacji oraz latami urodzin i śmierci autorów tych dzieł.

Czy potrafisz na bazie tego wykresu, odnaleźć najstarszego autora, żyjącego w roku w którym Zbigniew Herbert opublikował 'Pana Cogito'?

Jako rozwiązanie podaj nazwisko tego autora (wielkość liter nie ma znaczenia).

.

```{r, echo=FALSE, fig.width=10, fig.height=9, dev='svg', warning=FALSE, message=FALSE}

dat <- dat[order(dat$V5),]

x1 <- as.numeric(as.character(dat[,2]))
x2 <- as.numeric(as.character(dat[,3]))
x3 <- as.numeric(as.character(dat[,5]))

dat[,4] <- gsub(as.character(dat[,4]), pattern="^ ", replacement="")


par(mar=c(2,2,2,15))
plot(x2,seq_along(x1), xlim=c(1800,2005), ylim=c(-0.5,31), pch=19, cex=0.2, yaxt="n", ylab="", bty="n", type="n", xaxt="n", xlab="")
par(xpd=NA)
for(i in seq_along(x1))
  lines(c(x1[i], 2020),i*c(1,1), lty=2, col="grey85")
par(xpd=FALSE)
rect(x1,seq_along(x1),x2,seq_along(x2)+0.8, border="grey90", col="grey90")
for(i in seq_along(x1))
  for(j in seq(x1[i]+10, x2[i], 20))
    rect(j,i,min(x2[i],j+10),i+0.8, border="grey93", col="grey93")
for(i in seq_along(x1))
  for(j in seq(x1[i]+10, x2[i], 10))
    lines(j*c(1,1), i+c(0,0.8), col="white", lwd=2.5)
points(x3,seq_along(x3)+0.4, pch=19, col="red", cex=2)
axis(1, seq(1850,2020, 10), cex.axis=0.8, line = -1.5)
axis(3, seq(1850,2020, 10), cex.axis=0.8, line = -0.7)
axis(4,
     seq_along(x1)+0.3,
     paste0(dat[,4], " (", dat[,5], ")"), 
     las=1, cex.axis=1.05,
     col="white")
text(x1 - 2,
     seq_along(x3)+0.4,
     paste0(dat[,1], " (", dat[,2],"-", ifelse(dat[,3] < 2015, dat[,3], ""),")"), 
     adj=c(1,0.5), cex=0.9, col="black")

```
