```{r setup, include=FALSE}
library(knitr)
opts_chunk$set(comment = NA, results = "asis", comment = NA, 
							 tidy = F, echo = FALSE, warning = FALSE, message = FALSE, error = FALSE)
```

```{r}
cat('<br>')
```	

**Zadanie:** Czy jesteś w stanie odczytać jaka jest suma populacji 2 najbardziej wysuniętych stolic na południe pomniejszona o populację najbardziej wysuniętej na północ europejskiej stolicy (stolicy Wysp Owczych)?

```{r, results='asis', echo = FALSE}
#cat('<br>')	
suppressMessages({
#library(rbokeh)
library(maps)
library(dplyr)
# library(ggmap)
# library(mapproj)
# library(ggplot2)
library(leaflet)
})

data(world.cities)
caps <- world.cities %>%
	filter(capital == 1,
				 long >= -10,
				 long <= 32,
				 lat >= 37,
				 lat <= 72) %>%
	mutate(pop = round(pop,-3))
caps$population <- prettyNum(caps$pop, big.mark = " ")
caps$population2<- cut(caps$pop,
											 breaks=quantile(caps$pop, seq(0,1,0.25)),
											 include.lowest = TRUE,
											 digits=7)

# map <- get_map(location = 'Europe', zoom = 4)
# ggmap(map) + geom_point(data=caps, 
# 												aes(x=long,	y=lat, size=population2)) +
# 	theme(legend.position="none")

# figure(width = 800, padding_factor = 0) %>%
#   ly_map("world", col = "gray") %>%
#   ly_points(long, lat, data = caps, size = 5,
#     hover = c(name, country.etc, population))

      leaflet(width="100%", height="300px") %>%
      addTiles() %>% 
        addMarkers(caps$long,
                   caps$lat,
                   popup = paste(sep = "<br/>",
                   							 paste0('<b><a href="https://pl.wikipedia.org/wiki/',caps$name,'">',caps$name,"</a></b>"),
                   							 caps$population),
        					 options = markerOptions(opacity=0.39)) 
        					 	
        					 	#paste(caps$name, caps$population, sep="\n"))


cat('<br>')	
```

Beta podczas szkolnej wycieczki do muzeum kupiła interaktywną mapę Europy, która przedstawia kontury państw wraz z ich stolicami i informacjami o liczności populacji w stolicy. Dane są aktualne dla początku 2006 roku a ich opis można znaleźć [tutaj](http://svitsrv25.epfl.ch/R-doc/library/maps/html/world.cities.html). Mapę stworzono w bibliotece [http://leafletjs.com/](http://leafletjs.com/).

