```{r setup, include=FALSE}
library(knitr)
opts_chunk$set(comment = NA, results = "asis", comment = NA, tidy = F)
```

## The IT Crowd

Beta i Bit siedzą na tarasie wieży Montparnasse. Patrzą na zegarek i okazuje się, że muszą w 26 minut dostać się pod wieżę Eiffela.

Mają do wyboru albo biec, albo jechać metrem albo jechać rowerem.

Co wybrać? Metro jest szybkie, ale co jeżeli trzeba będzie długo czekać na kolejny pociąg? Rower jest szybki i wygodny ale co jeżeli nie będzie wolnego na stacji z miejskimi rowerami? Bieg na taki dystans to spory wysiłek i nie ma gwarancji że zdążą.

Bit szybko wygrzebał z Internetu szacunki czasów przejazdów tymi trzema środkami transportu. Są one przedstawione na poniższym wykresie za pomocą dystrybuanty oraz histogramu.

Patrząc na czasy przemieszczania się różnymi środkami transportu, jako wynik napisz po przecinkach procent szansy, że zdążą dotrzeć do wieży Eiffela w 27 minut jadąc metrem, biegnąc i jadąc rowerem (nie trzeba pisać znaku `%`, przykładowy format: `50,50,50`).


```{r, echo=FALSE, fig.width=6, fig.height=6, dev='svg', warning=FALSE, message=FALSE}
set.seed(1313)

tim3 <- c(19,19,19,24,24,29,29,34,34,34)*60 + round(runif(10)*30)
tim1 <- round(seq(24,30,length.out=10)*60) + round(runif(10)*30)
tim2 <- 27*60 + qnorm(seq(0,1,length.out=12)[2:11])*60 + round(runif(10)*30)

wielkiWyscig <- data.frame(rower = sample(tim3),
                           bieg = round(sample(tim2)),
                           metro = sample(tim1))

#wielkiWyscig$bieg <- tim2

wielkiWyscig[c(1,2),1] <- wielkiWyscig[c(2,1),1]
wielkiWyscig[c(1,4),2] <- wielkiWyscig[c(4,1),2]
wielkiWyscig[c(1,8),3] <- wielkiWyscig[c(8,1),3]

attach(wielkiWyscig)



par(mfrow=c(3,1), mar=c(2,5,0,1))
hist((rower/60), col="grey", 19:35, xlim=c(19,35), border="white", las=1,xlab="",ylab="rower", yaxt="n", ylim=c(0,6), main="", xaxt="n")
abline(h=1:5, col="white", lwd=3)
abline(v=19:35, col="white", lwd=3)
axis(1,19:35, col="white", col.ticks="black")
abline(v=26, lty=3)

hist((bieg/60), col="grey", 19:35, xlim=c(19,35), border="white", las=1,xlab="",ylab="bieg", yaxt="n", ylim=c(0,6), main="", xaxt="n")
abline(h=1:5, col="white", lwd=3)
abline(v=19:35, col="white", lwd=3)
axis(1,19:35, col="white", col.ticks="black")
abline(v=26, lty=3)

hist((metro/60), col="grey", 19:35, xlim=c(19,35), border="white", las=1,xlab="",ylab="metro", yaxt="n", ylim=c(0,6), main="", xaxt="n")
abline(h=1:5, col="white", lwd=3)
abline(v=19:35, col="white", lwd=3)
axis(1,19:35, col="white", col.ticks="black")
abline(v=26, lty=3)




par(mfrow=c(3,1), mar=c(3,5,1,1))
plot(ecdf(rower/60),las=1,ylab="rower",xlab="",main="", xlim=c(19,35),bty="n", lwd=3, yaxt="n")
axis(1,19:35, col="white", col.ticks="black")
axis(2,seq(0,1,0.2), paste0(seq(0,100,20),"%"), col="white", col.ticks="white", las=1)
abline(v=26, lty=3)

plot(ecdf(bieg/60),las=1,ylab="bieg",xlab="",main="", xlim=c(19,35), bty="n", lwd=3, yaxt="n")
axis(1,19:35, col="white", col.ticks="black")
axis(2,seq(0,1,0.2), paste0(seq(0,100,20),"%"), col="white", col.ticks="white", las=1)
abline(v=26, lty=3)

plot(ecdf(metro/60),las=1,ylab="metro",xlab="",main="", xlim=c(19,35),  bty="n", lwd=3, yaxt="n")
axis(1,19:35, col="white", col.ticks="black")
axis(2,seq(0,1,0.2), paste0(seq(0,100,20),"%"), col="white", col.ticks="white", las=1)
abline(v=26, lty=3)

```
