```{r setup, include=FALSE}
library(knitr)
opts_chunk$set(comment = NA, results = "asis", comment = NA, tidy = F)
```

## Pokój 107

Za dwa tygodnie konkurs programistyczny. Bit ma 14 dni na przeczytanie 500 stron podręcznika nowego języka programowania `Q+`. 

Poniższy wykres przedstawia ile stron planował przeczytać do określonego dnia (szara linia) oraz ile stron faktycznie przeczytał do tego dnia (czerwona linia).

Zadanie: Znajdź dzień, w którym Bit przeczytał najwięcej stron podręcznika do `Q+`.

.

.

```{r, echo=FALSE, warning=FALSE, fig.width=5.5, fig.height=6}
library(ggplot2)
x <- -13:0
y <- seq(0, 500, length.out = 14)
y2 <- c(0, 10, 15, 20, 30, 35, 40, 30, 50, 60, 150, 30, 20, 10)

ndf <- data.frame(factor(x), y, cumsum(y2))
colnames(ndf) <- c("Dzien", "Strony", "Strony2")


ggplot(ndf, aes(Dzien, Strony, group=1)) + theme_bw() + 
  geom_line(color="grey") + geom_point(color="grey") +
  geom_line(aes(y=Strony2), color="black") + geom_point(aes(y=Strony2), color="black") +
  xlab("Dzień do konkursu") + ylab("Strony przeczytane do danego dnia")
 
```

