```{r setup, include=FALSE}
library(knitr)
opts_chunk$set(comment = NA, results = "asis", comment = NA, 
							 tidy = F, echo = FALSE, warning = FALSE, message = FALSE, error = FALSE)
```

```{r}
cat('<br>')
```	

**Zadanie:** Na poniższym wykresie strumieniowym (*ang. streamgraph*) odczytaj, których filmów przybywało najwięcej między rokiem 1980 a 2000?

```{r}
# devtools::install_github("hrbrmstr/streamgraph")
suppressMessages({
	library(streamgraph)
	library(dplyr)
	library(ggplot2movies)
})
ggplot2movies::movies %>%
  select(year, Action, Animation, Comedy, Drama, Documentary, Romance, Short) %>%
  tidyr::gather(genre, value, -year) %>%
  group_by(year, genre) %>%
  tally(wt=value) -> dat

dat$genre <- as.factor(dat$genre)
levels(dat$genre) <- c("Akcja", "Animowany", "Komedia", "Dokumentalny",
											 "Dramat", "Romans", "Krótkometrażowy")

streamgraph(dat, "genre", "n", "year", interpolate="cardinal",
						width = "100%", height = "300px") %>%
  sg_axis_x(20, "year", "%Y") %>%
  sg_fill_brewer("PuOr")



```

Beta i Bit przeszukują serwisy internetowe w poszukiwaniu informacji o swoich ulubionych filmach i serialach. Czy [nie zawsze sensowny wykres strumieniowy](http://www.visualisingdata.com/2010/08/making-sense-of-streamgraphs/) pomoże odczytać potrzebne informacje?

Dane pochodzą z serwisu [IMDB.com](http://imdb.com/) i przedstawiają filmy ocenione przez przynajmniej 1 użytkownika. Polityka pobierania udostępniania danych przez serwis zawarta jest [tutaj](http://www.imdb.com/help/show_leaf?infosource).
