```{r setup, include=FALSE}
library(knitr)
opts_chunk$set(comment = NA, results = "asis", comment = NA, 
							 tidy = F, echo = FALSE, warning = FALSE, message = FALSE, error = FALSE)
```

```{r}
cat('<br>')
```

**Zadanie:** Odpowiedz na następujące pytania dotyczące pogody w Tokyo. W jakim miesiącu stosunek stopni Celsjusza do opadów w mm był najmniejszy? Jaka jest wartość największego bezjednostkowego stosunku stopni Celsjusza do opadów w mm na zaprezentowanym wykresie? Jaki procent w ciągu przedstawionego półrocza stanowią godziny słoneczne? Odpowiedź podaj w formacie `miesiąc,wartość,procent`, gdzie `wartość` i `procent` (bez znaku `%`) podaj w zaokrągleniu do 2 miejsca po przecinku.


```{r}
library(highcharter)

rainfall <- c(49.9, 71.5, 106.4, 129.2, 144, 176)#,
              #135.6, 148.5, 216.4, 194.1, 95.6, 54.4)

temperature <- c(7, 6.9, 9.5, 14.5, 18.2, 21.5)#,
                 #25.2, 26.5, 23.3, 18.3, 13.9, 9.6)

col1 <- hc_get_colors()[3]
col2 <- hc_get_colors()[2]


highchart(width="100%", height="320px") %>% 
  hc_title(text = "Klimat Tokyo") %>% 
  hc_legend(enabled = FALSE) %>% 
  hc_xAxis(categories = c("I", "II", "III", "IV", "V", "VI")) %>%
  												#"VII", "VIII", "IX", "X", "XI", "XII")) %>% 
  hc_yAxis_multiples(
    list(
      title = list(text = "Temperatura"),
      align = "left",
      showFirstLabel = FALSE,
      showLastLabel = FALSE,
      labels = list(format = "{value} &#176;C", useHTML = TRUE)
    ),
    list(
      title = list(text = "Opady"),
      align = "right",
      showFirstLabel = FALSE,
      showLastLabel = FALSE,
      labels = list(format = "{value} mm"),
      opposite = TRUE
    )
  ) %>% 
  hc_tooltip(formatter = JS("function(){
                            if('Nasłonecznienie' == this.series.name){
                            return  '<b>' + this.point.name + ': </b>' + this.y
                            } else {
                            unts = this.series.name == 'Opady' ? 'mm' : '&#176;C';
                            return (this.x + ': ' + this.y + ' ' + unts)
                            }}"),
             useHTML = TRUE) %>% 
  hc_add_series(name = "Opady", type = "column",
                data = rainfall, yAxis = 1) %>% 
  hc_add_series(name = "Temperatura", type = "spline",
                data = temperature) %>% 
  hc_add_series(name = "Nasłonecznienie", type = "pie",
                data = list(list(y = 1010, name = "Słonecznych godzin",
                                 sliced = TRUE, color = col1),
                            list(y = 6740/2, name = "Niesłonecznych godzin (wliczając noce)",
                                 color = col2,
                                 dataLabels = list(enabled = FALSE))),
                center = c('10%', 50),
                size = 50)
```

Rodzice Beta i Bity rozważają wycieczkę do Tokyo, jednak chcą wybrać miesiąc w pierwszym półroczu, który jest najkorzystniejszy pod względem opadów w mm i średniej temperatury w stopniach Celsjusza. Czy jesteś w stanie odczytać te informacje z wykresu pogodowego?
