```{r setup, include=FALSE}
library(knitr)
opts_chunk$set(comment = NA, results = "asis", comment = NA, tidy = F)
```

## Pokój X02

Beta podczas szkolnej wycieczki do angielskiego muzeum kupiła interaktywną mapę świata, która przedstawia kontury państw wraz z ich stolicami i informacjami o liczności populacji w stolicy.

```{r, results='asis', echo = FALSE}
cat('<br>')	
suppressMessages({
library(rbokeh)
library(maps)
})

data(world.cities)
caps <- subset(world.cities, capital == 1)
caps$population <- prettyNum(caps$pop, big.mark = ",")
figure(width = 800, padding_factor = 0) %>%
  ly_map("world", col = "gray") %>%
  ly_points(long, lat, data = caps, size = 5,
    hover = c(name, country.etc, population))
cat('<br>')	
```

Czy jesteś w stanie odczytać populację stolicy państwa z Afryki wysuniętego najdalej na zachód? Jaka jest nazwa stolicy położenj możliwie najdalej na północ spośród całego globu?

Odpowiedź podaj w formacie `liczba NazwaStolicy`. Podając liczbę wpisz przecinek (`,`) tak by rozdzielić tysiące od jedności w liczbie, tak jak jest to podane na mapie.
