```{r setup, include=FALSE}
library(knitr)
opts_chunk$set(comment = NA, results = "asis", comment = NA, 
							 tidy = F, echo = FALSE, warning = FALSE, message = FALSE, error = FALSE)
```

```{r}
cat('<br>')
```


**Zadanie:** Wskaż grupę najbardziej dotkniętą stratami podczas zatonięcia Titanica. Straty licz w procentach w danej klasie podróżujących. Jako rozwiązanie należy podać procent osób które utonęły w klasie o największej śmiertelności, z dokładnością do 2 miejsc po przecinku.

```{r}
# devtools::install_github('mattflor/chorddiag')
library(chorddiag)
library(dplyr)
titanic_tbl <- dplyr::tbl_dt(Titanic)
titanic_tbl <- titanic_tbl %>%
    mutate_each(funs(factor), Class:Survived)
by_class_survival <- titanic_tbl %>%
    group_by(Class, Survived) %>%
    summarize(Count = sum(N))
titanic.mat <- matrix(by_class_survival$Count, nrow = 4, ncol = 2)
dimnames(titanic.mat ) <- list(Klasa = c("1", "2", "3", "Załoga"),
                               Przeżycie = c("Nie", "Tak"))

groupColors <- c("#2171b5", "#6baed6", "#bdd7e7", "#bababa", "#d7191c", "#1a9641")
scale <- 0.9
chorddiag(titanic.mat, type = "bipartite", 
          groupColors = groupColors, groupnameFontsize =15,
					groupnamePadding = 25,
					width = 672*scale, height = 480*scale,
					categorynameFontsize = 18, categorynamePadding =40,
          tickInterval = 50, margin = 30)
```

Po wspólnym wyjściu do kina z rodzicami Beta i Bit zastanawiali się, kto najbardziej ucierpiał podczas dziewiczego rejsu Titanica. Pomóż naszym bohaterom rozwikłać kolejną zagadkę korzystając z wykresu nazywanego `Chord Diag`, o którym więcej można przeczytać [tutaj](http://bl.ocks.org/mbostock/1046712).