```{r setup, include=FALSE}
library(knitr)
opts_chunk$set(comment = NA, results = "asis", comment = NA, 
							 tidy = F, echo = FALSE, warning = FALSE, message = FALSE, error = FALSE)
```

```{r}
cat('<br>')
```

**Zadanie:** Z poniższej [mapy ciepła](https://en.wikipedia.org/wiki/Heat_map), w której kolory można porównywać w kolumnach, odczytaj który modelu samochodu jest najlżejszy, a który ma największą moc silnika. Wynik podaj w formacie `nazwa1,nazwa2`.

```{r}
# if (!require("devtools")) install.packages("devtools")
# devtools::install_github("rstudio/d3heatmap")
library(d3heatmap)
names(mtcars) <- c("", "cylindry", "poj. silnika", "konie mech.",
									 "", "waga [kg]", "", "", 
									 "automat", "biegi", "gaźniki")
mtcars[,6]<- round(mtcars[,6]*0.453,3)
mtcars <- mtcars[, -c(1,5,7,8)]

d3heatmap(mtcars, scale = "column", colors = "Spectral",Rowv = FALSE,Colv = FALSE,
					width = "100%", height = "380px", xaxis_font_size = "10pt")
```

Sąsiad Bety i Bita jest kolekcjonerem starych aut. Zastanawia sie właśnie nad kupnem historycznego samochodu. Pomóż Becie i Bitowi, na bazie danych, doradzić, który samochód jest najlepszy.

Dane pochodzą z magazynu [1974 Motor Trend US (opis danych)](https://stat.ethz.ch/R-manual/R-devel/library/datasets/html/mtcars.html) i porównują zużycie paliwa, wydajność oraz niektóre cechy 32 modeli samochodów.